Inventaris van het archief van het Adviesbureau Kortenhorst, 1941-1965
Nationaal Archief, Den Haag
Advocatenkantoor Kortenhorst
1941-1965
I20515
11.80 meter; 94 inventarisnummers.
Normale geschreven, getypte en gedrukte documenten, geen bijzondere handschriften.
Nationaal Archief, Den Haag
Advocaten-en Adviesbureau Kortenhorst.
Dr. L.G.Kortenhorst en zijn zoon J. Kortenhorst richtten in 1941 het Adviesbureau Kortenhorst op dat zich bezighield met het geven van adviezen op economisch terrein en het ontwikkelen van gedachten over een toekomstige, naoorlogse organisatie van Staat en bedrijfsleven. Het archief bevat de neerslag van hun werkzaamheden voor allerlei bedrijven en overheidsinstellingen. Daaronder Van Arendonk, Matrassenfabriek Auping, Scheepswerf Bodemes, Brands Bierbrouwerij, Centraal Beheer, Nieuwe Delftsche Courant, Electrolux, De Faam, Geveke, Gottmer, Grasso, Pieter Menten, Panogopoulos, Rathe en Doodeheefver, Spaarnestad, Telegraaf (Holdert, Nieuws van de Dag, Drukkerij van Ostade), Tubantia, Twentsche Courant, N.V. Versluys, Vroom en Dreesman en de Provinciale Zeeuwse Courant. Een aantal zaken betreffen oorlogsschade, beheerskwesties, rechtsherstel en zuiveringskwesties.
Archiefvorming
Geschiedenis van het archiefbeheer
Het grootste deel van het archief van het Adviesbureau Kortenhorst werd in 1974 aan de Tweede Afdeling van het Algemeen Rijksarchief overgedragen, op voorwaarde dat tot 1 januari 1990 voor raadpleging van de stukken toestemming was vereist van J. Kortenhorst, Nassau Zuilensteinstraat 9, Den Haag.
Inbewaringgeving van een particulier archief, niet in eigendom verkregen
Inhoud en structuur van het archief
MAISAO-WOTAP; 2.18
Inhoud
Het archief is de neerslag van de werkzaamheden van het bureau en bevat naast stukken betreffende rechtskundige en bedrijfseconomische adviezen ook belangrijke dossiers inzake juridische bijstand en advocatenzaken.
Aanwijzingen voor de gebruiker
Openbaarheidsbeperkingen
Volledig openbaar.
Materiële beperkingen
Aanvraaginstructie
Openbare archiefstukken kunnen online worden aangevraagd en gereserveerd. U kunt dit ook via de terminals in de studiezaal van het Nationaal Archief doen. Om te kunnen reserveren dient u de volgende stappen te volgen:
U maakt een profiel aan op www.gahetna.nl, en logt vervolgens in
Via de archiefinventaris (alleen de beschrijvingen met rode nummers) selecteert u het gewenste archiefstuk door op de knop 'Reserveren' te klikken
In het volgende scherm geeft u aan op welke dag u het archiefstuk wilt inzien
Indien u zich bevindt in de studiezaal en een tafelnummer heeft ontvangen kunt u dit nummer vermelden. Als u geen tafelnummer heeft kunt u tafelnummer 777 laten staan
Vervolgens bevestigt u uw reservering door deze te versturen.
Verwant materiaal
Beschikbaarheid van kopieën
Verwante archieven
Voor meer informatie omtrent enkele onderwerpen kan men terecht in de archieven van het Persoonlijk archief dr. L.G. Kortenhorst, het Landelijk Comité voor Rechtszekerheid, 1945-1951 en de Rooms-Katholieke Werkgeversvereniging voor de Metaalnijverheid: Secretariaat, (1947) 1948-1950 respectievelijk onder toegangsnummers 2.18.21.01, 2.18.21.03 en 2.18.21.04.
Beschrijving van de series en archiefbestanddelen
- Zending 1974
  - Doos 1: Aalen-Anneveldt, 1
    Mevrouw van Aalen-Helmer: terugkeer dochtertje.
    Aanbesteding door de Overheid
    De Aankondiger
    Aartz: maatschappijcontract
    Arn. Aberson
    Joh, van de Akker:
    textielfabriek
    dienstplicht Hoegens
    Advertensies en documentatie: 1954
    Advertensies en documentatie: 1955
    Advertensies en documentatie: 1956
    T. Agema
    F.A.J. Alofs
    Gemeente Alphen aan de Rijn: Wet risico
    M.J.I. Alsemgeest
    Ed. Alter, rechtsherstel aardewerkfabriek
    Aluminium: plan van het Wals- en Persbedrijf G.A.T.T.
    Nederlandse Aluminium Maatschappij N.V.:
    G.J.J. Both
    Statuten
    Benelux
    American Purchase Office
    Amerikaanse tariefbesprekingen
    A.M.V.O. (Amsterdamse Maatschappij voor Ongevallen-verzekering)
    D.C. Andreae
    A.R. van Andringa
    I. Anneveldt.
  - Doos 2: Antheunissen-Berghegge, 2
    W. Antheunissen
    A.C. van Apeldoorn: bijzonder gerechtshof
    Van Arendonk:
    stopzetting 1942
    vordering machines 1944
    Familie Ariëns, 1949
    Z.H.G. Arntzenius tegen Yvonne Georgi
    Truus Atema: ontheffing van beheer en vervolging
    Compagnie Néerlandaise de Chémie Azote N.V.
    G.M. van Baar
    E. Baatz: Bijzondere rechtbank van Cassatie.
    N.V. Babylon: damesbeurs
    Baksteenindustrie: Wijziging rivier- en polderreglement.
    E.A. Balsem tegen Kroes: verweer in hoger beroep inzake voogdijbeschikking; voogdijwijziging.
    Internationale tentoonstelling bouw barakkenkamp.
    Barmé
    G. de Bas tegen Oudhoff.
    Heinz Bauer: naturalisatie
    Becht en Dyserinck tegen college van Rijksbemiddelaars Becker en Mohren.
    Nic. Beckers.
    Bedeaux.
    Bedrijfstelling
    C.D. van Beelen-Estoppey
    B. Bek
    Plan Benelux Messina
    Wijkvereninging Benoordehoutkwartier
    H.J. Benthem: alimentatievermindering
    R.K. van der Berg: alimentatie
    F.J.C. van der Berg: Consulschap
    F.P. van der Berg: Bijzonder Gerechtshof
    J.Z. van den Berg: Beroep Perszuivering
    R.A. van den Berg.
    G.M. Berger.
    J.A. Berghegge
  - Doos 3: Berghegge-Bloem, 3
    J.M.J. Berghegge.
    Bermuda. Mercantile Company Ltd.
    Betimmering.
    N.V. Frits Beukers: vuurvaste materialen uit België.
    W. van Beuningen
    C.A. van Beveren:
    tegen Hogervorst inzake verhoging
    pachtprijs
    aanrijding
    machtiging beheerders tot verkoop van onverdeelde nalatenschap
    tegen Lubbe inzake ontbinding
    pachtovereenkomst
    J.J.H. de Bie, diensplicht.
    W.H. van Bilderbeek: verzet tegen ontzetting van rechten paspoort.
    H.G. Bingen:
    terugvoering salaris van Philips.
    klacht inzake het niet betalen van huur.
    terugvordering verhuiskosten.
    J. Birkner.
    Ondervakgroep Bitumineuze Dakbedekkingsmaterialen: bedrijfsvergunning.
    H. Blaauw.
    Dr. Th. Bloem:
    verloren effecten
    Hollandse Bossen
    proces tegen Koks
    Th. J.C. Bloem: Italiaanse studiebeurs.
  - Doos 4: Blokland-Boumeister, 4
    Blokland sr.
    M. Blokland:
    pacht
    procédé van beton-émaille.
    W. Blokland:
    O.O.M.
    proces tegen Van der Broek
    W. Blom.
    J. de Blij.
    H.H. van het Bodemes:
    Vaarvergunning m.s. "Mercurius"
    Winstverdeling
    Scheepswerf N.V. Bodemes
    A.R. Boele
    A. Boer
    Gerrit de Boer
    Dr. mr H. de Boer
    M.W. de Boere
    J. Boersma-Bos
    Boeleweg
    Miss Bolger
    Fa. Bolle-Goedemans-Kruyff: bedrijfsvergunning.
    Bom, proces tegen Boeken.
    F.A. Bonté
    Mr G.A. Bontekoe
    S. van den Boogaart: dagloner
    C.P. van der Bos: gestolen auto
    Ten Bos: wachtgeldregeling
    Fa. Bosboom
    L. Bosch: tentoonstelling Franse meesters
    E.M. van den Bosch: dienstplicht sanatorium Boschrust te Apeldoorn: erkenning voor ziekenfondswet.
    Me L. Bouma: inzake Alois Miedl
    C. Boutkan, proces tegen Ten Hove
    Bouwhuis: vestigingsvergunning
    M. Boumeister: verblijfsvergunning
  - Doos 5: Boxel-Buuren, 5
    Van Boxel en Co., Dongen.
    Brands Bierbrouwerij "De Kroon", Wijlré:
    dienstplicht
    verbouwing
    café
    Margraten
    Merkenkwestie
    Brandblusapparatuur: J. Carels en de brandweer.
    Bravade W.J. Schouten: verlenging bedrijfsvergunning.
    J.H. Bred.
    Bremer:
    Stichting Limburgsche Warenbeurs
    Rijksijzer (1942)
    Aankoop geblokkeerde goederen
    J.N. Breunese
    P. Breyer jr.
    Bouwcombinatie Brink en Geveke
    F.L.C. van den Broek
    J. van den Broek: diensplicht
    Brokluma
    G. Brood: commissie-contract
    M.H.L. Brummer: naturalisatie
    J.M.H. Brunning: inkomstenbelasting
    A.F. de Bruyn: faillissement
    I.A.J. Bruyns: ontkenning wettigheid kind
    W.F. Buis
    Buitenlandse politiek, interne organisaties: documentatie
    Buitenlandse vertegenwoordiging, enquête 1950 cliënten
    Jacoba van Burinck-Hofland: voogdijraad.
    M.A. van Buuren-Overbeek: overlijdensakte
  - Doos 6: Cadeaustelsel-Centraal Beheer, 6
    Cadeaustelsel: correspondentie, circulaires, documenten inzake wetgeving.
    A. de Caluwé
    Cames van Batenburg: in beslag genomen geld.
    N.V. Caton, voorheen S. Fick:
    kerversvergunning
    fermentatievergunning
    prijs cabinetauto
    Centraal Brouwerijkantoor: graanopslagbedrijf.
    Contactcommissie Den Haag voor de Atlantische Commissie 1957
    Centraal Beheer: Nieuw Molest Risico:
    Wijsmuller
    Van Heyst
    N.V. Industrie
    Jansma
    Mackay
    Mentz
    Nederlandse Stoomblekerij
    Nederlandse Wasspinnerij
    Dorheim
    Theunissen.
  - Doos 7: Centrale-Delhez, 7
    Centrale verwarming:
    loonregeling
    organisatie
    opzet-overeenkomst
    N.V. Rubberfabriek Ceylon: grondstofvoorziening.
    Chambure
    Chemproka: wachtgeldregeling
    Mevrouw Coenengracht
    Nationaal Comité ter bestrijding van het concentratiekampsysteem.
    N.W. Conijn
    A.W.D. Coolen
    G.H. Coppus
    R. van Cranenburgh
    Cremers Frères tegen V.M. Oppers:
    bedrijfsvergunning
    import machines
    Croon
    L. Crijns
    W.C. de la Court: buitenvervolgstelling
    Custers
    C.V. -combinatie:
    Ingenieursbureau Van Heemstede
    Obelt -N.V.
    Centrale werkstudenten Actie: beschikbaarstelling van overcomplete boeken van het Nationaal 5 Mei-comité
    Damesbeurs: winkelsluitingswet
    A.G. Dannys
    D.A.V. N.V. (=Dierlijken Afval Verwerking V.V. te Utrecht).
    Firma B. Deckesme: ontbinding en splitsing vergunning.
    F.E. den Deken: navordering aan gerepatrieerden als pensiongasten.
    Dekkers tegen Van Gend en Loos
    Nieuwe Delftsche Courant:
    zuivering
    onteigening
    Delhaise: naturalisatie.
    J.A.E.G. Delhez: betreft maatschappij Delco.
  - Doos 8: Depa-Dijkstra, 8
    Depa N.V. tegen Frisia: diverse huurvorderingen op N.S.B. -ers e.d.
    Jan Derksen
    M. Derksen-Bammens.
    J. Diederen sr
    Diensplicht: diverse belanghebbenden.
    Documentatie: advertenties 1958 - 1960.
    abonnementen documentatie 1951
    algemeen (Zie ook advertenties)
    H. van Donselaar
    Drenthe: huurkwestie.
    Dr. Driessen
    Dr C. Drotschmann: naturalisatie.
    Ir A. Dubois.
    Dr Th. Duchateau: huisvesting.
    Flat Duijnwijck.
    Duysings.
    Fa. A. van Dijk, Gouda.
    J.H. van Dijk.
    G. Dijkhuizen- Taal.
    Tj. Dijkstra.
    Dijkstra's Uitgeverij tegen N.V. Houtindustrie Brabant-Aalst.
  - Doos: Eck-Eysselsteyn, 9
    P. van Eck: statuten W. Nieuwland.
    Economisch beleid februari 1948
    Economisch memorandum Onze Lieve Vrouw ter Eem, MAVO te Amersfoort.
    Effectenbezitten (Amerikaantjes).
    Europese Culturele Contact Actie: correspondentie, verzendlijstcirculaires, agenda's en notulen, toneelstelling, documenten en programma's, Internationaal Festival Bal.
    Egger N.V.
    D. van Egten
    M.W. Eibergen Santhagens
    Gebroeders Eikendal,
    Electrolux N.V.: vorming naamloze vennootschap
    proces tegen Cistofa
    vertegenwoordiging verarmingexploitatie van gemeenschappelijke wastafels in flats
    J.T. Elema
    J.F.I. Eleric.
    Bart Elfrink
    Fa. J. Elias: schade tijdens Verwaltung door de bezetter.
    C.M. Ellenbroek.
    Elseviers Weekblad:
    statuten N.V. Uitgeversmij
    "Bonaventura"
    predikaat "Koninklijke".
    Eltax
    J.L. Engel
    B.C. Erné
    J.A. van Erp: pensioenregeling.
    N.V. Erp en M. Schrijver (tandartsen)
    E.R.U. Kaasfabriek N.V. te Woerden tegen Rijksinkoopbureau: tegen de Nederlandsch Indische organisatie N.I.R.I.O.
    P.N. van Es
    Eysselsteyn, familie
  - Doos 10: Faam-Hanekamp De Faam, suikerbedrijf te Breda., 10
    A.K.M. Fasters: naturalisatie
    O.W. Fikkert
    Jan Filippo Flits 1963: Medewerking kantoor aan Financieel Economische Berichten.
    F.A.S.G. (Foreign Advisory Science Corporation)
    Forumbank, N.V.
    I.C. Fraenkel
    N.V. Franerex
    E. Frank
    W.G.A. Frans
    J. Fris
    Mej. I. Galen: naturalisatie Gasselt, Van: vordering draagbaar door Duitse Wehrmacht
    N.V. Papierfabriek Gennep.
    Geveke en Co: lonen, rijksbemiddelaars. Nederlandse Gezant in Dublin: ziekteverzekeringswet.
    N.Z.C. Griebels
    Joh. B. Gielens
    Gietijzer, nieuw soort
    Mej. I. Goekoop Gordijnrail-garnitfabrikage: tegen vergunning aan Tomado
    A. Gorseman Mulder.
  - Doos 11: Dr C.A. Götte, 11
    J.H. Gottmer
    P.H. Govers
    A. de Graaf
    J. de Graaff "Grasso's Turkse kwestie" (betreft Grasso's IJzerfabrieken's Bosch)
    J. Grendel
    C. de Groot: dienstplicht in Amerika.
    Fa. Jean Gupperts:
    afwikkeling defensie-contracten inzake militaire knopen; leverantie aan het leger.
    J. Gut Cohn: naturalisatie
    J. van Gijn
    Het Haagse Jongerenparlement
    Mej. H. de Haas
    J.F. Hage
    J. Hammé: bezoeken en vergaderingen van adverteerders
    dossiers 1953, 1954, vanaf 1956, Schoonderloo, advies aan Nationale Reclassering
    H.I.L.M.IJ. (Handel-Industrie en Landbouwmaatschappij voor Nederland): loterijwet.
    J. Hanekamp
  - Doos 12: Hart-Heberhold, 12
    't Hart: informaties fabrikanten
    J.A. en L. Hartman: schade-enquête palm.
    C. Hazelzet: perszuivering.
    J.W. Hegger: alimentatie
    Mevrouw Lina Heineman
    Heldring en Pierson: assurantie-afdeling
    Hellebrekers
    Henning
    A.J. Hendriks.
    C.H.N. Henes
    Heberhold N.V.: prijsverhoging
  - Doos 13: Hermans-Hoppe, 13
    P. Hermans.
    Hertzberger
    P. van Hesteren
    G.A.C. Heunks (inzake kinderen De Bruyn)
    Heutink:
    diensplicht
    Koninklijke Onderscheiding
    Van der Heyden.
    J.P. van Heyst: zuivering als ridder in de orde der Nederlandsche Leeuw
    J.W.A. van Heyst: herstel politieke rechten en vermogen.
    N.V. J.B. van Heyst en zonen: oorlogsschade
    L. van der Hoff.
    M. van 't Hoff.
    Hofland
    F.H. Holbeek
    C.Fr.M. Hoogendoorn: alimentatie
    D. van Hoogstraten.
    Mevr. K. Holdert: huwelijk
    Hollandsche Grondcredietbank
    C. Holleboom
    Holt:
    papieren boorden
    D. Hömme: uitwijzing, verblijfsvergunning
    Mr van Hoof
    A.J. van Hooff
    L. van der Hooff
    A.P. van Hooft: kalkovens
    Van der Hoorn
    Hooymans, proces tegen Vletter
    H.A.J. Hoppe c.s.: opheffing rantsoenering gedestilleerd.
  - Doos 14: Horloge-Jansen Horloge-syndicaat: financiering, 14
    L. Th. ten Horn: invoerstatistiek tinoxyde.
    Dr. J. Houtman, Vermogensaanwasbelasting
    Mej. J.J. Houtman.
    Hoval plastic: ontvangen voorschot
    Dr G.E. Huffnagel Vereniging van fabrikanten van huishoudelijke artikelen: arbeidsvoorwaarden in Scandinavië.
    H.P.J. Hulsman
    C.A. Huygen
    Indiase ambassade.
    Van Iperen
    Irich Tanners ltd.
    H. Jaartsveld:
    export bruinkolen
    verblijfsvergunning lifters
    Mej. C.H. Jacobs
    A. Jacoby
    De Jager:
    proefstation Naaldwijk
    effecten
    Fritz Jansen
  - Doos 15: Jansen-Koco, J.E.C. Jansen: voogdijraad; 15
    N.V. H. Jansen: contract agenten en reizigers
    J.M. Jansen
    Mevrouw M.G.A. Jansen
    Ir G.E.M. Janssen, Waldorp
    N.V. Jeca Inox Staalwaren Bedrijf: bedrijfsvergunning.
    Max Jepkens: molestschade.
    S. de Jong
    K.J. de Jong
    Journée: koninklijke onderscheiding
    A.J. Jurgens
    F.C. Kalverboer
    Nederlands-Canadese Kamer van Koophandel
    Dr F. Kanner
    Stichting Katholiek Nederland
    Y. Keestra Kerkbestuur Onze Lieve Vrouw van Goede Raad: Onteigening wederopbouw
    Ch. Kerkvliet Key
    Otto Kirchhoff: verblijfsvergunning; no enemy; naturalisatie.
    J.J. Klarenbeek.
    C.E. van de Kley Wallaard
    A.M. Kloppenburg
    G.J.N. Kloppenburg: commanditaire vennootschap.
    J.F. Kloppenburg
    Ir J. Klijnstra: onteigening Waalsteenfabriek "De Ossenwaard"
    Koco, fabriek van aluminiumproducten.
  - Doos 16: Koenekoop-Kustjens, 16
    L. Koenekoop
    J. Kok en zonen: Collectieve Arbeidsovereenkomst
    Kok-Holdert privé: scheiding van tafel en bed, enz. (Zie ook: Holdert.)
    J. Kokes:
    naturalisatie; visum
    Girobewijzen 1e gedeelte 1939.
    Kokes en co.
    Koopman
    J.C. Koop stalen-ramenfabriek: conflict met N.V. Beatrix
    Dr G. de Koos: schadevergoeding wegens opheffing arbeidsbemiddeling
    L.A.M. Koppert
    M.J. Kortekaas
    Korthals Altes
    J.F. Kraft
    C. Krens: faillissement
    N. Krienst:
    N.V. Kristal Unie prijzen
    N.V. de Kroon
    P. Krouwel
    Krijgsgevangenen: vrijstelling
    Jos Kustjens.
  - Doos 17: Laimböck-Loon, 17
    Laimböck: huur
    proces tegen Metallurgique de la Campine
    Lampe: proces tegen Wolf
    Landbouw, departement Vergadering van fabrikanten van landbouwerktuigen
    J.P. Lanen: pachtcontract.
    J. Laufersweiler
    N.V. Jac Laumans
    P.C.M. Lauret
    I.I.I. Leene
    G.A.H. Leenen
    S. de Leeuw
    J. van Leeuwe
    Legaties en conculaten
    Leidsche Courant
    Dr T.M. Leiser: naturalisatie
    J.H.W. van der Lelie Mevrouw Chr. Fr. Lether: alimentatie en huurbetaling; ontruiming
    Leuven: Iers college aan de Universiteit
    J.H. Lever
    W. van der Linden: N.V. expeditie-onderneming.
    Landers houtimport.
    Linthart:
    invoer cuttermachine
    Maggi; soep in vermicellivorm
    groeistoffen
    Cascoschade
    A. Loeuwenstein: naturalisatie.
    Lonen Duitsland
    P. van Loon: oorlogsschade
  - Doos 18: Lucas-Menne, 18
    Mr dr J.J.A. Lucas
    J.R. Luth
    Van Maanen
    Staalwerken De Maas: handelsmogelijkheden diverse landen voorschrift buitenlands fabrikaat in betrekking
    van rijksdiensten
    uitbreiding productie smeedijzeren
    sokken
    Aandelen
    contracten Nederlandse grossiers
    Regeringscommissaris.
    Jac. van der Maas Majorga: aandelen van een geheim procédé burgerlijk armbestuur.
    Maltostase
    N.V. Technisch Verkoopbureau Marja.
    Marres:
    export van zoet naar België
    licht gezoete alcohol
    A. van Marsbergen
    W.H.C. Martens
    Dr W.H.J. Maschaupt
    Van der Meer en Schoep, bakkerijen
    Prof. dr Willem Mengelberg
    J. Menne
  - Doos 19 en 20: Menten, 19-20A
    P. Menten: Subdossiers: bewijsmateriaal artikelen over Polen; kranteknipsels; Rohling; belastingen; verzoek tot uitlevering door Polen; Nijkerk; Voorpleidooi; (publicaties in) Tel Aviv; inzake "Oryzä; Perquin; Regeringscommissaris; correspondentie s; pleitnota's; cassatie; belastingen; "miljoenen-diefstal"; beheerinstituut.
    Hieruit gelicht: dossiers inzake bijdragen van Kortenhorst aan de publicatieserie "Onderdrukking en Verzet"
    - deel 1, 19
    - deel 2, 20
    - deel 3, 20A
  - Doos 21: Menten (vervolg)-Oppen, 21
    P. Menten (vervolg)
    H. Messemaker
    Dr Metzlaar, directeur Oranjeboom Rotterdam.
    Mexico
    De Meyer: defensieschade
    J.C. de Meyer
    J.L. de Meyer
    Meyerink
    F. Mikkenie
    Centraal Missie secretariaat
    H. van Mol
    J. Th.M. Molenschot
    Mommers en Humfeld
    S. Moonen
    L.P. de Munck
    J. van Munster
    Mijnen bedrijfsorganisatie.
    Huur Nassau Ouwerkerkstraat 1
    Stichting Nationaal Document
    J. Navarro jr: fiscus; deviezen; emigratie
    N.V. Nederlandse Machine Glasindustrie Nemaglas Stichting Nederlandsche Visscherij Gemeenschap
    Dr C.P. van Nes
    F.W. Nicolaas
    N.O.M. (=Nederlandse Ovenbouw Maatschappij N.V.); vordering op Gemeentelijk Energiebedrijf Amsterdam.
    K. Noorman.
    N.O.V.A. Handelsonderneming, inbeslagname wegens overtreding zeepbeschikking.
    Nuyts
    James O'Conner & Co.
    Ocean Verzekeringsmaatschappij
    E.J.L. Oosterhof
    H.W. Oosting jr.
    G.F. Otto
    Emile van Oppen I: Oostenrijks consulaat
    Koninklijke onderscheiding
  - Doos 22: Oppen (vervolg)-Panagopoulos, 22-22A
    Emile van Oppen II: aanklacht Nissen 9 november 1944
    aanklacht König 7 januari 1945.
    Opticiensorganisatie
    Oudere arbeidsklachten
    S.J. Out: ontslag uit politiedienst
    C. den Outer
    Th. M. Overmaat
    G. Palange: naturalisatie Panagopoulos: Staat of R.B.T.T.: procesdossier
    - deel 1, 22
    - deel 2, 22A
  - Doos 23: Panagopoulos (vervolg), 23
    Effecten Heldring en Pierson
    Huizenbezit
  - Doos 24: Panagopoulos (vervolg)-Piper, 24
    Panagopoulos: Effectenregistratie; Nederlands Beheerinstituut
    Koopman & Co
    Nederlandsche Bank
    A.G. te Pas
    G. Th. te Pas
    D.H. Pasman
    Ateliers M Pegard S.A.
    Peck en co., N.V.: arbeidsovereenkomst
    Mr C.G. Pel
    Stichting "Pengun"
    Personeelsorganen
    Philips concernvorming: onderhoudsplicht
    M.A. Pieterse
    Mevrouw K. Pinkus Schwetz: paspoort
    O. Pinkos: verblijfsvergunning Weduwe Piper-Montyn: proces tegen Cornelissen.
  - Doos 25: Pelskac-Rathe, 25
    R. Pelskac
    Mevrouw S.D. Polak-Brandon Bravo
    Poliofonds
    K. Pomper
    J. Th. Poppes
    Praktizijnswet
    N.V. Producta
    Quint
    J.P. de Raaff
    jhr. J. Rademaker
    Radio Anno Santo
    M.v. Rathe en Doodeheefver:
    strafvervolging
    gratieverzoek
    Prijsbeheersing
    deviezenkwestie
    Belgische Zaken
  - Doos 26: Reichardt-Rijpsma, 26
    H. Reichardt
    Mevrouw Chr. Reinartz
    A. Renkens
    John H. Res
    W.H. Rethmeyer: koninklijke onderscheiding
    Dr A. J. P. Rheinländer:
    no enemy-verklaring
    nominale aandelen
    Rhenus: diverse zaken
    Rikkers: horloge-syndicaat
    G. Ritter Robavu (betreft afdelingschef Rotterdamsche Bank).
    N.V. Robur
    P.J.G. Rocks
    F. Th. Roeters van Lennep
    Rode Kruis: Sloet tot Everlo
    Rohling Rörink en van den Broek: import walsprodukten
    J.P. Roszbach
    Mevrouw wed. M.J.C. Rosdarff-Peters
    Ch.H.D.M.J. Russel
    E. Ruys: omzetbelasting korstloze kaas
    Mr Rijckevorsel, inzake Roozen Rijnvaart Centrale, Nederlandse Particuliere
    C. Rijpsma
  - Doos 27: Sadée-Slootweg Sadée, 27
    I.F.M. Salim
    H.D. Salinger: blikemballage-regeling van E.E.G.
    fabrikanten van aanhangwagens
    F.P. Samson Nive
    N.V. N. Samson
    Th. Sanders: Oudewatersche Bank
    C. Schafrat
    Schaveling:
    vestiging
    wijziging winkelsluitingswet
    Scheurleer
    H.D. Schildmeyer: alimentatie
    L. Schipper
    J. Schnaubelt
    W.A. Scholtens Aardappelmeelfabriek: Foxhol
    Schouwburg Staphorst
    A. Schröder en Cox: schadevergoeding
    Schulte
    Groothandel Schrot
    Plan Schuman
    H. Schurman/ S.E.C.
    Schutter
    H. Schwartz: naturalisatie
    erfrecht
    W.O. thoe Schwartzenberg en Hohenlandsberg
    E. Seelis: verblijfsvergunning
    Dr. F.M. Semmel: verblijfsvergunning
    J.H.M. Siegmund: moeilijkheden pensioenen
    Simons metaalhandel
    N.V. Serius
    Vakgroep slagers: centrale overname en slachting van varkens
    D. Slootweg
  - Doos 28: Smarius-Sovjetunie, 28
    J.A.B.M. Smarius: zuivering en rechtsherstel
    J. Smit: proces tegen Leegstra
    Smulders drukkerij
    I.J. Sneepers
    G.P. van Soest Sovjetunie, ambassade: toezending literatuur
  - Doos 29: Spaarnestad-Textiel Spaarnestad Spee: N.V. Nederlandse patent- en kristalsoda-fabrieken voorheen Drury en Hammes, 1942, 29
    A.L. van der Spek
    Fr. Spelt: herstel voogdij
    T. Spiering
    C.D. van Splunter: beroep tegen zuivering
    Spoorenburg
    Mr Th. H.M. Spronck: samewerking België
    L. van der Starren
    Stassen
    W. van Steenwijk
    J.W.J. van Stekenburg
    N.V. Steenhandel Noord-Brabant "Stenobra": prijsbeschikking handel in bouwmaterialen.
    J. Sterkens
    J.J.M. Steynen
    J.J.F. Stokvis: zuivering Radio-omroep
    I. Stouten Straten en Boon: reglement en contract vertegenwoordiger
    Mej. H.J. Strauss: naturalisatie
    H. Strelin
    J.C. Strien
    Strijthagen
    Studium Generale
    J.C. Stuivenberg
    Vakgroep Suikerindustrie
    Swarttouw: auto
    M.W. Swubel
    M.H. Székely-Lulofs
    Stagonis Nederlandsche Maatschappij tot Bevordering der Tandheelkunde
    Tank farming
    Van der Tas: vaderschapactie
    J. Tazelaar
    B. Teeuw
    J. Teeuwisse
    T.I.N.E.B. (Stichting Tentoonstellingen in Nederland en het Buitenland)
    W.H. Teunissen
    Textiel